---
title: "Vorlesung"
subtitle: "Einführung in qualitative und quantitative Forschungsmethoden"
author: "Samuel Merk"
format: 
  revealjs:
    auto-stretch: false
    self-contained: true
    title-slide-attributes:
      data-background-image: img/sash.svg
      data-background-size: 30%
      data-background-position: 0 0
    slide-number: false
    preview-links: false
    pdf-separate-fragments: true
    controls: true
    logo: img/PHlogo.svg
    theme: [simple, css/custom.scss]
    fullscreen: true
    pdfexport: true
bibliography: references.bib
csl: apa.csl
---
## Heutige Sitzung {.center .smaller}
<br>
[{{< fa pencil >}}]{.imp} Mid-Term Evaluation

<br>
[{{< fa rotate-right >}}]{.imp}  Wdh. anhand von Daten

<br>
[{{< fa arrow-down-long >}}]{.imp} Vertiefung mit »Knobelaufgaben«

<br>
[{{< fa arrow-down-long >}}]{.imp} Vertiefung mit Log-Daten

<br>
[{{< fa rotate-right >}}]{.imp} Wiederholung anhand Studie

<br>
[{{< fa circle-question >}}]{.imp} Ihre Fragen


```{r hidden chunk which creates template stuff}
#| echo: false

## in terminal ########
# quarto install extension quarto-ext/fontawesome
# quarto install extension schochastics/academicons
#

########################
library(fontawesome)
library(tidyverse)

# Change css to lecker PH green
if(!dir.exists("img"))
dir.create("img")
if(!dir.exists("css"))
dir.create("css")
fileConn<-file("css/custom.scss")
writeLines(c("/*-- scss:defaults --*/",
             "$link-color: #8cd000 !default;"), fileConn)
close(fileConn)

# create sash with URL
sash <- 
  ggplot() + 
  geom_polygon(data = tibble(x = c(0,4,5.5,0),
                             y = c(1,5,5,-.5)),
               aes(x,y), fill = "#8cd000") + 
  coord_fixed() +
  annotate(geom = "text", 
           label = " ", 
           x = .8, y = .8, 
           angle = 45,
           hjust = 0, vjust = 0,
           size = 10,
           color = "white") +
 theme_void() + 
 theme(plot.margin = margin(-2,0,0,-12, unit = "cm"))
ggsave("img/sash.svg", sash)
```

```{css}
.callout-title {background-color: #8cd000 !important;}

.imp {
  color: #8cd000;
}

.em08{
  font-size: .8em;
}
.em07{
  font-size: .7em;
}

.em15{
  font-size: 1.5em;
}


figure>figcaption {
    margin-top: 0.5em;
    text-align: center;
}

.citation {
  font-size: .8em;
  color: #8cd000;
}


.timevis.html-widget .vis-background .vis-minor.vis-odd {
  background: #8CD00030;
  }
  
.vis-text {
  color: #ffffff !important;
  }
  
.vis-timeline {
  border: transparent;
  }
  
.vis-item {
  border-color: #8CD000; 
  background-color: #8CD000; 
  color: #ffffff !important;
}



.vis-current-time {
  background-color: #8CD00000;
}
  
```



## {{< fa pencil >}} Mid-Term Evaluation {.center}
Bitte füllen Sie den Fragebogen zur Lehrveranstaltungsevaluation unter [https://bit.ly/merk099](https://bit.ly/merk099) aus.



## Wdh. - Eingangsbefragung
### Sind Gewissenhaftigkeit und Noten assoziiert?
Die Daten wurden wie folgt erhoben:
```{r}
#| echo: false
source("https://soscisurvey.ph-karlsruhe.de/FOME_WS22/?act=nXc3GAyp96p8kw9byWpteH2G&rScript")
data <- 
    ds %>% 
    select(BF_Gew1, BF_Gew2, BF_Gew3, AS02_01) %>% 
    na.omit() %>% 
    rowwise() %>% 
    mutate(Gew = mean(c(BF_Gew1, BF_Gew2, BF_Gew3), na.rm = T)) %>%
    ungroup() %>% 
    relocate(BF_Gew1, BF_Gew2, BF_Gew3, Gew, AS02_01) %>% 
    mutate(NC = as.numeric(AS02_01))

data %>% 
    sample_n(3) %>% 
    knitr::kable()
```



## Wdh. - Eingangsbefragung {.center .smaller}
### Sind Gewissenhaftigkeit und Noten assoziiert?

:::: {.columns}

::: {.column width="50%"}

```{r}
#| echo: false
#| fig-width: 5
library(hrbrthemes)
library(tidyverse)
ggplot(data, aes(Gew, NC)) + 
    geom_jitter() + 
    stat_smooth(method = "lm") +
    theme_modern_rc() +
    ggtitle("Assoziation", "von NC und Gewissenhaftigkeit") +
    coord_cartesian(ylim = c(1,4))
#cor.test(data$Gew, data$NC)
#cor.test(data$Gew, data$NC, method = "kendal")
#BayesFactor::correlationBF(data$Gew, data$NC)
```

:::

::: {.column width="50%"}
Für Ihre Daten ergibt sich ein $r = .19$.

<br>

> Wie kann man diese Effektstärke interpretieren?
:::

::::


## Wdh. Kendal's $\tau$ am Beispiel Notenfairness {.smaller}

Stellen Sie sich vor, sie haben die Noten sowie die objektiviert gemessenen Kompetenzstufen aller $N=12350$ Achtklässlerinnen und Achtklässern eines Bundeslandes in einem Datensatz. 

## Bubbleplot
```{r}
#| label: data
#| echo: false
library(tidyverse)
data <- tibble(Note = c(rep(1 ,4), rep(1, 28), rep(1, 62), rep(1, 204),
                  rep(2, 62), rep(2, 335), rep(2, 576), rep(2, 812), rep(2, 810),
                  rep(3,469), rep(3,1282), rep(3,1398), rep(3,1074), rep(3,430),
                  rep(4,844), rep(4,1341), rep(4,904), rep(4,412), rep(4,91),
                  rep(5,501), rep(5,390), rep(5,142), rep(5,40), rep(5,5),
                  rep(6,83), rep(6,37), rep(6,7), rep(6,5), rep(6,2)
                  ),
         Kompetenzstufe = c(rep(2, 4), rep(3, 28), rep(4, 62), rep(5,204),
                            rep(1, 62), rep(2, 335), rep(3, 576), rep(4, 812), rep(5, 810),
                            rep(1,469), rep(2,1282), rep(3,1398), rep(4,1074), rep(5,430),
                            rep(1,844), rep(2,1341), rep(3,904), rep(4,412), rep(5,91),
                            rep(1,501), rep(2,390), rep(3,142), rep(4,40), rep(5,5),
                            rep(1,83), rep(2,37), rep(3,7), rep(4,5), rep(5,2)
                  ))
haven::write_sav(data %>% 
                   mutate(Note = as.ordered(Note),
                          Kompetenzstufe = as.ordered(Kompetenzstufe)),
                 "data_Noten_Kompetenzstufen.sav")
head(data)
```

<br>

> Was denken Sie: Wie sieht ein »Bubble Plot« aus, der die Assoziation dieser beiden Variablen beschreibt? 

## Bubble Plot
```{r}
#| echo: false
data %>% group_by(Note, Kompetenzstufe) %>% mutate(count = n()) -> data

data %>% ggplot(aes(x = factor(Kompetenzstufe), y = factor(Note), size = count)) +
  ylab("Halbjahresnote (1.HJ, Kl. 8)") +
  xlab("Kompetenzstufe (Vera-8)") +
  ggtitle("Fairness", "von Noten") +
  theme_modern_rc()

```


## Bubble Plot
```{r}
#| echo: false
library(tidyverse)
data %>% ggplot(aes(x = factor(Kompetenzstufe), y = factor(Note), size = count)) +
  geom_point() +
  geom_text(aes(label=count), size = 3, color = "white") +
  scale_size(range = c(3, 25)) +
  scale_y_discrete() +
  guides(size = "none") +
  ylab("Halbjahresnote (1.HJ, Kl. 8)") +
  xlab("Kompetenzstufe (Vera-8)") +
  theme_modern_rc() +
  ggtitle("Fairness", "von Noten") 

```

## {{< fa arrow-down-long >}} Vertiefung mit »Knobelaufgaben« {.smaller}

::: {.panel-tabset}

### {{< fa list-check >}} Knobelaufgaben

> Aufgabe 1: Schreiben Sie zwei (kurze) Datenreihen Y und Y auf für die gilt $r(X,Y) < 1$ und $\tau(X,Y) = 1$

<br>

> Aufgabe 2: Gegeben sind die Datenreihen K = (1,2,3) & L = (1, 2, 5) Verändern Sie einen Datenpunkt in L sodass $\tau(K,L)$ gleich bleibt, aber $r(K,L)$ sich ändert.



### {{< fa lightbulb >}} Tipp
*Zu Aufgabe 1*: Damit $\tau(X,Y) = 1$ wird müssen alle Vergleiche konkordant sein.

*Zu Aufgabe 2*: $r$ ändert sich, wenn sich die Ausgleichsgerade ändert. $\tau$ bleibt gleich, wenn alle Vergleiche gleich bleiben.

### {{< fa check >}} (Eine) Lösung
*Aufgabe 1*: X = (1,2,3) & Y = (1,2,5)

*Aufgabe 2*: X = (1,2,3) & Y = (1,2,500)

:::


## {{< fa arrow-down-long >}} Vertiefung mit Log-Daten {.smaller}

:::: {.columns}

::: {.column width='60%'}
![Log-Daten und Klausurleistung Ihrer VorgängerInnen](img/Aufgaben_Klausur.svg){width=80%}
:::

::: {.column width='40%'}
> Sollte Kendall's $\tau$ oder Pearson's $r$ berechnet werden?
:::

::::



## Literatur
<style>
div.callout {border-left-color: #8cd000 !important;
</style>

## {{< fa circle-question >}} Ihre Fragen
Bitte stellen Sie unter [https://bit.ly/merk006 {{< fa square-up-right >}}](https://bit.ly/merk006) Ihre Fragen zu Video & Aufgaben zum Thema Gruppenunterschiede. Klicken Sie dazu auf »Q & A«.<br><br>
```{r, out.width="70%", fig.align='center', echo = F, message = F}
library(qrencoder)
par(mar=c(0,0,0,0))
image(qrencode_raster("https://bit.ly/merk006"), 
      asp=1, col=c("#00000000", "#62DC3A"), axes=FALSE, 
      xlab="", ylab="", bg = 'transparent')
```
